【裁判字號】    95,易,3726
【裁判日期】    951219
【裁判案由】    竊盜
【裁判全文】
臺灣臺中地方法院刑事判決              95年度易字第3726號
公  訴  人  臺灣臺中地方法院檢察署檢察官
被      告  乙○○
上列被告因竊盜案件，經檢察官提起公訴（九十五年度偵字第二
六二七九號），被告於本院準備程序中為有罪之陳述，經本院合
議庭評議後裁定由受命法官獨任改行簡式審判程序，本院判決如
下：
    主    文
乙○○犯竊盜罪，累犯，處有期徒刑伍月；又犯竊盜罪，累犯，
處有期徒刑肆月。應執行有期徒刑柒月。
    犯罪事實
一、乙○○前於民國九十年間，因竊盜罪，經臺灣苗栗地方法院
    於九十年十二月二十七日以九十年度易字第二五九號判處有
    期徒刑十一月確定；又於九十二年間，因搶奪等罪，經臺灣
    苗栗地方法院於九十二年九月九日以九十二年度訴字第一四
    七號判處有期徒刑七月、一年八月，應執行有期徒刑二年二
    月確定；復於九十三年間，因妨害自由罪，經臺灣臺東地方
    法院於九十三年十一月八日以九十三年度簡字第一一五號判
    處有期徒刑四月確定；前開有期徒刑七月、一年八月及四月
    部分，並經臺灣臺東地方法院於九十四年一月十日以九十四
    年度聲字第三六號裁定，合併定其應執行有期徒刑二年五月
    確定；乙○○於九十二年四月十日入監接續執行前開有期徒
    刑十一月、二年五月，於九十五年三月二十一日因縮短刑期
    假釋出監，於九十五年五月十七日假釋期滿未經撤銷以有期
    徒刑執行完畢論。
二、乙○○因缺錢購買毒品，竟基於行竊他人財物之犯意，意圖
    為自己不法之所有，先於九十五年十一月十一日上午十時許
    ，在臺中縣大甲鎮○○路與新政路口，見丙○○所有車牌號
    碼XQM—035號重型機車（價值約新臺幣〈下同〉二萬餘元）
    鑰匙未拔取，認為有機可趁，遂利用無人注意之際，以該鑰
    匙啟動引擎之方式，行竊該重型機車得手，供己作為代步工
    具使用；又於九十五年十一月十八日上午六、七時許，在臺
    中縣大甲鎮○○路六一號旁之雜物間，徒手竊取甲○○○所
    有之抽水馬達二具、電纜線四十公斤（合計價值約一萬元）
    得手。嗣於九十五年十一月十八日上午八時四十分許，乙○○騎乘前開行竊而得之重型機車，前往臺中縣大安鄉○○○
    路一一一號億順行資源回收場，欲變賣行竊而得之抽水馬達
    及電纜線之際，為警查獲。
三、案經臺中縣警察局大甲分局報告臺灣臺中地方法院檢察署檢
    察官偵查起訴。
    理    由
一、訊據被告乙○○，對於上揭時地，先後行竊被害人丙○○所
    有之重型機車及被害人甲○○○所有之抽水馬達、電纜線得
    手等情，業於本院中坦認屬實，核與被害人丙○○、甲○○○於警詢中之指述情節均屬相符，並有被害人丙○○、甲○○○領回失竊贓物之贓物認領保管單各一份、億順行資源回
    收場九十五年資源回收（舊貨）業買入登記簿一份、查獲現
    場照片六張、被害人丙○○車籍資料一份在卷可稽，被告自
    白供述與現有事證相符，應堪置信。本件事證已臻明確，被
    告犯行，洵堪認定。
二、核被告前開二次竊盜犯行，均係犯刑法第三百二十條第一項
    之竊盜罪。被告前後二次行竊之時間、地點及對象均不相同
    ，顯係基於各別犯意而為之，應予分論併罰。查：被告曾於
    九十年間，因竊盜罪，經臺灣苗栗地方法院於九十年十二月
    二十七日以九十年度易字第二五九號判處有期徒刑十一月確
    定；又於九十二年間，因搶奪等罪，經臺灣苗栗地方法院於
    九十二年九月九日以九十二年度訴字第一四七號判處有期徒
    刑七月、一年八月，應執行有期徒刑二年二月確定；復於九
    十三年間，因妨害自由罪，經臺灣臺東地方法院於九十三年
    十一月八日以九十三年度簡字第一一五號判處有期徒刑四月
    確定；前開有期徒刑七月、一年八月及四月部分，並經臺灣
    臺東地方法院於九十四年一月十日以九十四年度聲字第三六
    號裁定，合併定其應執行有期徒刑二年五月確定；乙○○於
    九十二年四月十日入監接續執行前開有期徒刑十一月、二年
    五月，於九十五年三月二十一日因縮短刑期假釋出監，於九
    十五年五月十七日假釋期滿未經撤銷以有期徒刑執行完畢論
    等情，此有臺灣高等法院被告前案紀錄表一份在卷足憑，被
    告前受有期徒刑之執行完畢後，五年以內故意再犯本件有期
    徒刑以上之二罪，均為累犯，應依刑法第四十七條第一項之
    規定，分別加重其刑。爰審酌被告因缺錢購買毒品施用，即
    鋌而走險，以行竊他人財物變現之方式，而滿足個人需求，
    造成被害人丙○○、甲○○○之財產損害及生活不便，考量
    被告犯罪後業經坦承全部犯行，犯後態度良好，且行竊財物
    價值非鉅，並已悉數歸還被害人丙○○、甲○○○等一切情
    狀，分別量處如主文所示之刑，並合併定其應執行之刑，以
    示懲儆。
三、扣案之鑿子二支、鐵鎚一支、美工刀一支、鉗子一支，雖係
    被告所有之物，固據被告供承在卷，然並無相關事證足以認
    定係供被告行竊所用之物，被告亦否認供行竊所用，自無從
    併予諭知沒收，併此敘明。
據上論斷，應依刑事訴訟法第二百七十三條之一第一項、第二百
九十九條第一項前段，刑法第三百二十條第一項、第四十七條第
一項、第五十一條第五款，刑法施行法第一條之一第一項、第二
項前段，判決如主文。
中    華    民    國    95    年    12    月    19    日
                  刑事第五庭    法  官  巫淑芳
上正本證明與原本無異。
如不服本判決，應於送達後十日內向本院提出上訴狀（須附繕本
），上訴於臺灣高等法院臺中分院。
                                書記官  王麗麗
中    華    民    國    95    年    12    月    19    日
附錄論罪科刑法條：
中華民國刑法第320條：
意圖為自己或第三人不法之所有，而竊取他人之動產者，為竊盜
罪，處五年以下有期徒刑、拘役或五百元以下罰金。
意圖為自己或第三人不法之利益，而竊佔他人之不動產者，依前
項之規定處斷。
前二項之未遂犯罰之。


司法院資訊處製作；財團法人民間司法改革基金會備份。
